臺灣新北地方法院三重簡易庭民事判決
                                  110年度重簡字第2151號
原      告  吳濬瑋  
被      告  蘇聖堡  

上列當事人間請求回復原狀事件，於民國111年11月28日言詞辯
論終結，本院判決如下：
    主  文
原告之訴駁回。
訴訟費用由原告負擔。
    事  實  及  理  由
壹、程序方面
　　按訴狀送達後，原告不得將原訴變更或追加他訴，但請求之
    基礎事實同一者，不在此限；簡易訴訟程序，除本章別有規
    定外，仍適用第一章通常訴訟程序之規定，民事訴訟法第25
    5條第1項第2款、第436條第2項分別定有明文。本件原告起
    訴時原請求：㈠被告應回復原狀否則應給付原告9萬9,999元
    ，㈡願供擔保請准假執行。嗣原告於111年11月28日言詞辯論
    期間當庭變更聲明為被告應給付原告9萬9,999元，核原告前
    揭變更，屬基礎事實同一，揆諸前開說明，應予准許。
貳、實體方面
一、原告主張：
    原告居住於新北市○○區○○街00巷0號房屋（下稱7號房屋），
    被告則承租同巷9號房屋（下稱9號房屋）並居住，為鄰居關
    係，詎被告竟於110年9月初恐嚇原告之胞兄即訴外人吳家慶
    ，要求吳家慶拆除7號屋頂之固定屋簷支撐處，吳家慶因被
    告之恐嚇，心生畏懼而照作，致7號房屋之屋簷於110年9月1
    2日璨樹颱風來襲時受損，故受有支出修復費用新臺幣（下
    同）5萬9,999元損害，併得主張被告恐嚇行為致吳家慶心生
    畏懼之精神慰撫金4萬元，以上共計9萬9,999元。爰依侵權
    行為損害賠償之法律關係提起本件訴訟，並聲明：被告應給
    付原告9萬9,999元。
二、被告則以：
　　否認有原告所稱之恐嚇行為。被告係因擔心屋頂老舊而更換
    9號房屋之屋頂鐵皮而已，並未干涉原告之7號房屋，亦未侵
    害原告之權利。況原告前曾對被告提起刑事告訴均經不起訴
    處分，民事告訴亦均敗訴等語置辯，並聲明：原告之訴駁回
    。
三、按當事人主張有利於己之事實者，就其事實有舉證之責任。
    民事訴訟法第277條前段定有明文。本件原告主張被告之恐
    嚇行為致7號房屋屋簷受有損害，並令伊心生恐懼等情，固
    據提出7號房屋照片（參見111年4月14日準備狀附件）為證
    ，惟被告否認曾有恐嚇原告及要求拆除7號房屋屋簷等行為
    ，並以前詞置辯，揆諸前揭規定，自應由原告就此利己事實
    負舉證責任。查：
　　依原告所述受恐嚇之人為訴外人吳家慶，有本院111年11月2
    8日言詞辯論筆錄可憑，又7號房屋所有權人亦非原告，此亦
    有7號房屋建物登記公務用謄本在卷可稽，是依原告所述之
    事實，已難認其為該等部分之損害賠償請求權人。況以依原
    告所提出之前揭照片，至多僅能得知7號房屋之屋簷狀況而
    已，就屋簷是否因而受損，原告是否支出修繕費用及被告是
    否確實有恐嚇行為，則均無相關事證，自難僅以上開內容即
    認被告確有原告主張之侵權行行為。此外，原告就其主張並
    未能更舉事證以實其說，揆諸前揭規定，所為主張，尚無可
    採。
四、從而，原告依侵權行為之法律關係，請求被告給付9萬9,999
    元，為無理由，應予駁回。
五、本件事證已臻明確，兩造其餘攻擊或防禦方法，經審酌後，
    認與判決結果不生影響，爰不予一一論述，附此敘明。
六、訴訟費用負擔之依據：民事訴訟法第78條。
中    華    民    國   111    年    12    月    9     日
                  臺灣新北地方法院三重簡易庭
                      法      官  王雅婷
以上正本係照原本作成。
如不服本判決，應於送達後20日內，向本院提出上訴狀並表明上
訴理由，如於本判決宣示後送達前提起上訴者，應於判決送達後
20日內補提上訴理由書（須附繕本）。
中    華    民    國   111    年    12    月    9     日
                      書  記  官  陳芊卉